【裁判字號】    98,裁,118
【裁判日期】    980115
【裁判案由】    遺產稅
【裁判全文】
最  高  行  政  法  院  裁  定
                                       98年度裁字第118號
抗  告  人  甲○○
上列抗告人因與相對人財政部臺北市國稅局間遺產稅事件，對於
中華民國97年9月3日臺北高等行政法院96年度訴字第4109號裁定
，提起抗告，本院裁定如下︰
    主  文
抗告駁回。
抗告訴訟費用由抗告人負擔。
    理  由
一、按抗告法院認抗告為不合法或無理由者，應為駁回抗告之裁
    定。
二、本件原裁定以：原審法院96年度訴字第4109號判決（下稱原
    判決），係於民國(下同)97年8月11日送達，上訴期間自送
    達判決之次日起算，因抗告人住臺北市，毋庸扣除在途期間
    ，至97年8月31日為上訴期間之末日，因該日為星期日，乃
    以其次日同年9月1日代之。抗告人遲至97年9月2日始提出上
    訴狀，顯已逾上訴不變期間，其上訴不能認為合法為由，乃
    裁定駁回抗告人之上訴。
三、抗告意旨略謂：抗告人係於97年8月13日午后收受郵務人員
    送來之郵務送達通知書2份，97年8月14日上午攜帶郵務送達
    通知書2份前往所指定之景美派出所領取原判決，上開收受
    時間有臺北市政府警察局文山第二分局景美派出所提供抗告
    人領取原判決之時間證明資料為憑。本案純係郵務單位之延
    誤送達，亦未依規定將送達通知書1份黏貼於應受送達人（
    抗告人）住居所之門首，因此不生合法送達之效力。原判決
    之送達應以抗告人收受日97年8月14日為準，抗告人97年9月
    2日提出上訴狀，並未上訴逾期等語，爰請求廢棄原裁定。
四、本院查：(一)按「送達不能依前2條（第71條、第72條）規定
    為之者，得將文書寄存於送達地之自治或警察機關，並作送
    達通知書2份，1份黏貼於應受送達人住居所、事務所或營業
    所門首，1份交由鄰居轉交或置於應受送達人之信箱或其他
    適當之處所，以為送達。」行政訴訟法第73條第1項定有明
    文。又依行政訴訟法第73條規定寄存送達者，於合法寄存送
    達時即發生送達效力，並非以受送達者前往寄存處所領取送
    達文書始發生效力。(二)經查原判決正本係於97年8月11日由
    郵務人員以寄存送達方式寄存於臺北市政府警察局文山第二
    分局景美派出所，並作送達通知書2份，1份黏貼於抗告人住
    居所門首，1份置於抗告人之信箱，以為送達，有送達證書
    及文山景美郵局郵政便箋附本院卷可稽，核無抗告人所稱郵
    政機關未依規定將送達通知書1份黏貼於抗告人住居所門首
    而不生合法送達效力之情形。本件應以寄存日期即97年8月
    11日為送達原判決正本之日期，並計算上訴期間；而抗告人
    主張上訴期間應自其至受寄存派出所實際領取原判決之日起
    算云云，委無可採。本件抗告人提起上訴之期間，應自97年
    8月12日起算，而抗告人住居原審法院所在地臺北市，毋庸
    扣除在途期間，至97年8月31日為上訴期間之末日，因該日
    為星期日，乃以其次日同年9月1日（星期一）代之。迺抗告
    人遲至97年9月2日始向原審法院提起上訴，此有原審法院加
    蓋於訴狀之收文戳記所載日期可憑，顯已逾上開不變期間，
    其上訴不能認為合法。從而原審法院以抗告人上訴逾期為由
    ，裁定駁回其上訴，洵無違誤。抗告意旨指摘原裁定違誤，
    求予廢棄，為無理由，應予駁回。
五、據上論結，本件抗告為無理由。依行政訴訟法第104條、民
    事訴訟法第95條、第78條，裁定如主文。
中    華    民    國    98    年    1     月    15    日
                    最高行政法院第四庭
                        審判長法官  劉  鑫  楨
                              法官  鄭  忠  仁
                              法官  黃  淑  玲
                              法官  劉  介  中
                              法官  曹  瑞  卿
以  上  正  本  證  明  與  原  本  無  異
中    華    民    國    98    年    1     月    15    日
                              書記官  吳  玫  瑩


司法院資訊處製作；財團法人民間司法改革基金會備份。
